臺灣桃園地方法院刑事判決
110年度交簡上字第204號
上  訴  人  
即  被  告  李柏翰



上列上訴人即被告因公共危險案件，不服本院於民國109 年12 
月30日所為109 年度桃交簡字第4579號第一審刑事簡易判決（聲
請簡易判決處刑案號：109 年度偵字第34662號），提起上訴，
本院管轄之第二審合議庭判決如下：
    主  文
上訴駁回。
    事實及理由
一、本案經本院管轄之第二審合議庭審理結果，認原審以上訴人
    即被告李柏翰犯不能安全駕駛動力交通工具罪，處有期徒刑
    4月，併科罰金新臺幣（下同）3萬元，有期徒刑如易科罰金
    、罰金如易服勞役，均以1,000元折算1日，經核其認事用法
    及量刑均無不當，應予維持，除就原審刑事簡易判決書引用
    之聲請簡易判決處刑書犯罪事實欄所載之發生事故時間及施
    以吐氣檢測時間應分別補充更正為「14時52分」、「15時12
    分」外，其餘均引用原審刑事簡易判決書書記載之事實、證
    據及理由（含其所引用之聲請簡易判決處刑書，如附件）。
二、被告上訴意旨略以：承認犯罪事實，然警方酒測當下並未告
    知酒測前可以漱口及休息15分鐘，一到現場就直接對我進行
    酒測，且當下好像並未錄影存證，酒測程序有問題等語。
三、經查：
（一）按對汽車駕駛人實施本條例第35條第1 項第1 款測試之檢
      定時，應以酒精測試儀器檢測且實施檢測過程應全程連續
      錄影，並詢問受測者飲用酒類或其他類似物結束時間，其
      距檢測時已達15分鐘以上者，即予檢測；但遇有受測者不
      告知該結束時間或距該結束時間未達15分鐘者，告知其可
      於漱口或距該結束時間達15分鐘後進行檢測；有請求漱口
      者，提供漱口，違反道路交通管理事件統一裁罰基準及處
      理細則第19條之2 第1 項第2 款定有明文。準此，警員實
      施酒測前，倘受測者陳稱飲酒已逾15分鐘，即可對受測者
      實施酒測，無須先行告知受測者可漱口，僅於受測者主動
      要求漱口時，始有提供漱口之必要。查被告於經警員施以
      吐氣酒精濃度測試時自述酒後經過時間為7小時，此有桃
      園市政府警察局中壢分局文化派出所道路交通事故當事人
      酒精測定紀錄表在卷可稽（見偵卷第37頁），且被告於警
      詢時亦供稱：我大約是在9月18日早上7時許喝酒喝到早上
      8時，在中壢區八德區永福街家裡喝啤酒等語（見偵卷第1
      7頁），而本件施以吐氣酒精濃度測試時間為15時12分，
      確已符合飲酒及酒精測試間隔需達15分鐘以上之規定，是
      本件警員雖未提供被告漱口之機會，亦無違前揭規範。
（二）次按除法律另有規定外，實施刑事訴訟程序之公務員因違
      背法定程序取得之證據，其有無證據能力之認定，應審酌
      人權保障及公共利益之均衡維護，刑事訴訟法第158條之4
      定有明文。查被告雖指稱警員對其實施酒測過程似未錄影
      ，而當日對被告實施吐氣酒精濃度測試之警員確未開啟密
      錄器致未拍攝施測過程乙節，有桃園市政府警察局中壢分
      局職務偵查報告附卷可參（見本院交簡上卷二第23頁），
      警員之施測過程固違反前揭裁罰基準及處理細則之規定，
      然此細則係依據道路交通管理處罰條例第92條之規定，由
      交通部會同內政部所制訂，其用意係在於使全國執行違反
      道路交通管理事件之交通勤務警察或依法令執行交通稽查
      任務人員於道路交通管理稽查時，得以有一致之處理程序
      及基準，而利執法之作業，是上開關於實施檢測過程全程
      連續錄影之目的，核與刑事訴訟法規定訊問被告，應全程
      連續錄音錄影之目的係在於確保被告供述之任意性不同，
      當無法完全類比，而逕援引刑事訴訟法第100條之1第2項
      規定排除其證據能力。再者，刑法第185條之3所保護者為
      道路交通安全，攸關所有用路人生命、身體權益之保障，
      鑑於邇來因酒後駕車肇致交通事故造成用路人傷亡事件頻
      傳，其法益保護之重要性相較於違反道路交通管理事件統
      一裁罰基準及處理細則制訂之目的，當屬為重。又查本案
      查獲經過係因被告駕駛營業貨運曳引車在道路上倒車與其
      他車輛發生擦撞，經警員到場後依法對其施以吐氣酒精濃
      度測試，而查知其當時吐氣酒精濃度檢測值為每公升0.28
      毫克，可認本案警員係因客觀上之肇事跡證而對被告實施
      吐氣酒精濃度測試，難認警員有何惡意取證之動機及必要
      ，亦無證據證明本案警員未能提供查獲時之錄影檔案係故
      意違反前揭規定，違背法定程序之情節至為輕微，禁止使
      用未錄影之檢測結果並無預防將來違法取證之效果，且被
      告所犯酒後駕車之公共危險罪以吐氣酒精測試值之檢驗方
      式，即可輕易獲悉其犯行，侵害被告權益並非嚴重，是本
      院綜合上開各情予以權衡後，認本件警員固有違反應全程
      錄影之規定，惟該違反情節非屬惡意且不致影響對酒測結
      果判斷之正確性，揆諸前揭規定之權衡原則，應認該酒測
      結果仍得作為本案判斷之依據。
四、綜上所述，原審認被告犯罪事證明確，適用刑法第185條之
    3第1項第1款、第41條第1項前段、第42條第3項前段、刑法
    施行法第1條之1第1項等規定，判處被告有期徒刑4月、併科
    罰金3萬元，並諭知易科罰金及易服勞役之折算標準，其認
    事用法俱無違誤，量刑亦屬妥適，被告執前詞提起上訴，為
    無理由，應予駁回。
據上論斷，應依刑事訴訟法第455 條之1第1 項、第3項、第368
條、第373條判決如主文。
本案經檢察官劉偉誠聲請簡易判決處刑、檢察官劉建良到庭執行
職務。
中　　華　　民　　國　　111 　年　　 2　　月　　16　　日
           刑事第十二庭    審判長法　官　張宏任
　　　　　　　　　               法  官  林姿秀
　　　　　　　　　               法  官  陳華媚
以上正本證明與原本無異。
不得上訴。
   　　　　　　　　　　　　　　　書記官　王岫雯
中　　華　　民　　國　　111 　年　　2 　　月　　17　　日
附件：本院109年度桃交簡字第4579號刑事簡易判決及臺灣桃園
      地方察署檢察官109年度偵字第34662號聲請簡易判決處刑
      書。
臺灣桃園地方法院刑事簡易判決
                              109年度桃交簡字第4579號
聲　請　人　臺灣桃園地方檢察署檢察官
被　　　告　李柏翰　男　（民國00年00月00日生）
                    身分證統一編號：Z000000000號
                    住○○市○○區○○街00巷0弄00號
上列被告因公共危險案件，經檢察官聲請以簡易判決處刑（109
年度偵字第34662 號），本院判決如下：
    主      文
李柏翰駕駛動力交通工具而有吐氣所含酒精濃度達每公升零點二
五毫克以上情形，處有期徒刑肆月，併科罰金新臺幣參萬元，有
期徒刑如易科罰金，罰金如易服勞役，均以新臺幣壹仟元折算壹
日。
    事實及理由
一、本件犯罪事實及證據，除犯罪事實欄一第4 行所載「KLC-05
    33號」，應更正為「KLC-0553號」外，其餘均引用檢察官聲
    請簡易判決處刑書之記載（如附件）。
二、論罪科刑：
（一）核被告李柏翰所為，係犯刑法第185 條之3 第1 項第1 款
      之駕駛動力交通工具而吐氣所含酒精濃度達每公升0.25毫
      克以上罪。
（二）爰以行為人之責任為基礎，審酌被告前於民國97 年、103
      年間各有1 次因酒駕之公共危險案件，經法院判處罪刑確
      定，有臺灣高等法院被告前案紀錄表在卷可參，應知悉酒
      後駕車對一般往來之公眾及駕駛人自身皆具有高度危險性
      及違法性，仍不知警惕悔改，竟猶持僥倖心理，於飲用酒
      類後，已處於吐氣酒精濃度高達每公升0.28毫克之狀態下
      ，執意駕駛營業貨運曳引車上路而為本件（第3 次）酒後
      駕車之公共危險犯行，且不慎碰撞其他用路人之車輛，既
      漠視自己安危，復罔顧公眾安全，對於交通安全所生之危
      害非輕，所為應予非難；兼衡被告於犯後已坦承犯行之態
      度，且此次酒後駕車行為幸未肇事造成其他用路人生命或
      身體之實害，並考量其犯罪之動機、目的、手段，暨其於
      警詢時自陳高職畢業之智識程度、擔任司機、家庭經濟狀
      況小康之生活狀況（偵卷第13頁）等一切情狀，量處如主
      文所示之刑，並分別諭知有期徒刑易科罰金、罰金易服勞
      役之折算標準，以示懲儆。
三、依刑事訴訟法第449 條第1 項前段、第3 項、第454 條第2
    項，刑法第185 條之3 第1 項第1 款、第41條第1 項前段、
    第42條第3 項前段，刑法施行法第1 條之1 第1 項，逕以簡
    易判決處刑如主文。
四、如不服本判決，應於判決送達後20日內，向本院提出上訴狀
    （應附繕本），上訴於本院第二審合議庭。本案經檢察官劉
    偉誠聲請以簡易判決處刑。
中　　華　　民　　國　109 　　年　　12　　月　　30　　日
                  刑事第一庭  法　官　羅文鴻
以上正本證明與原本無異。 
如不服本判決，應於判決送達後20日內向本院提出上訴狀（應附
繕本）。　　　　　　　　
                              書記官　蔡政學
中　　華　　民　　國　 109　　年　　12　　月　　30　　日
附錄本案論罪科刑法條：
中華民國刑法第185條之3
駕駛動力交通工具而有下列情形之一者，處 2 年以下有期徒刑
，得併科 20 萬元以下罰金：
一、吐氣所含酒精濃度達每公升零點二五毫克或血液中酒精濃度
    達百分之零點零五以上。
二、有前款以外之其他情事足認服用酒類或其他相類之物，致不
    能安全駕駛。
三、服用毒品、麻醉藥品或其他相類之物，致不能安全駕駛。
因而致人於死者，處 3 年以上 10 年以下有期徒刑；致重傷者
，處 1 年以上 7 年以下有期徒刑。
曾犯本條或陸海空軍刑法第 54 條之罪，經有罪判決確定或經緩
起訴處分確定，於五年內再犯第 1 項之罪因而致人於死者，處
無期徒刑或 5 年以上有期徒刑；致重傷者，處 3 年以上 10 年
以下有期徒刑。



附件：
臺灣桃園地方檢察署檢察官聲請簡易判決處刑書
                                    109年度偵字第34662號
    被　　　告　李柏翰　男　40歲（民國00年00月00日生）
                        住○○市○○區○○里00鄰○○街00
                          巷0弄00號
                        國民身分證統一編號：Z000000000號
上列被告因公共危險案件，業經偵查終結，認為宜以簡易判決處
刑，茲將犯罪事實及證據並所犯法條分敘如下：
        犯罪事實
一、李柏翰於民國109年9月18日上午7時許，在桃園市○○區○
    ○里00鄰○○街00巷0弄00號住處內飲用啤酒，迄同日上午8
    時分許飲畢。而同日15時許，其呼氣中酒精濃度仍達每公升
    0.25毫克以上，仍駕駛車牌號碼000-0000號之營業貨運曳引
    車附掛牌照3N-37號拖車上路。嗣於同日15時12分許，其駕
    在桃園市○○區○○路0段000號前倒車之際，拖車與郭秉瑄
    所駕駛車牌號碼000-0000號自用小客車發生碰撞，警方據報
    到場，對李柏翰施以呼氣檢測，結果為呼氣中酒精濃度為每
    公升0.28毫克，而悉上情。
二、案經桃園市政府警察局中壢分局報告偵辦。
        證據並所犯法條
一、上揭犯罪事實，業據被告李柏翰自白不諱，並有舉發違反道
    路交通管理事件通知單影本、酒精測定紀錄表、道路交通事
    故現場圖、事故調查表（一）（二）、車籍資料、現場暨車
    損照片附卷可稽，被告上揭犯嫌，堪以認定。
二、核被告李柏翰所為，係犯刑法第185條之3第1項第1款公共危
    險罪嫌。
三、依刑事訴訟法第451條第1項聲請逕以簡易判決處刑。
    此  致
臺灣桃園地方法院
中　　華　　民　　國　　109 　年　　12　　月　　 3　　日
                              檢　察　官  劉  偉  誠
本件證明與原本無異
中　　華　　民　　國　　109 　年　　12　　月　  11  　日
                              書  記  官  吳  豔  庭
附記事項：
本件係依刑事訴訟法簡易程序辦理，法院簡易庭得不傳喚被告、
輔佐人、告訴人、告發人等出庭即以簡易判決處刑；被告、被害
人、告訴人等對告訴乃論案件如已達成民事和解而要撤回告訴或
對非告訴乃論案件認有受傳喚到庭陳述意見之必要時，請即另以
書狀向簡易法庭陳述或請求傳訊。
所犯法條：
中華民國刑法第185條之3
駕駛動力交通工具而有下列情形之一者，處 2 年以下有期徒刑
，得併科 20 萬元以下罰金：
一、吐氣所含酒精濃度達每公升零點二五毫克或血液中酒精濃度
    達百分之零點零五以上。
二、有前款以外之其他情事足認服用酒類或其他相類之物，致不
    能安全駕駛。
三、服用毒品、麻醉藥品或其他相類之物，致不能安全駕駛。
因而致人於死者，處 3 年以上 10 年以下有期徒刑；致重傷者
，處 1 年以上 7 年以下有期徒刑。
曾犯本條或陸海空軍刑法第 54 條之罪，經有罪判決確定或經緩
起訴處分確定，於五年內再犯第 1 項之罪因而致人於死者，處
無期徒刑或 5 年以上有期徒刑；致重傷者，處 3 年以上 10 年
以下有期徒刑。